【裁判字號】    97,交簡上,263
【裁判日期】    971223
【裁判案由】    過失傷害
【裁判全文】
臺灣高雄地方法院刑事判決           97年度交簡上字第263號
上  訴  人
即  被  告  乙○○
上列上訴人因過失傷害案件，不服本院高雄簡易庭中華民國97年
10月3日97年度審交簡字第2240號簡易判決（聲請簡易判決處刑
案號：97年度偵字第15863 號），提起上訴，本院管轄之第二審
合議庭裁定進行簡式審判程序，判決如下：
    主  文
上訴駁回。
乙○○緩刑貳年。乙○○並應依附表即和解內容所載之給付方式
向丁○○給付如附表所示金額。
    事實及理由
一、本件被告乙○○所犯為死刑、無期徒刑、最輕本刑為3 年以
    上有期徒刑以外之罪，其於本院審理程序進行中，就被訴事
    實為有罪之陳述，經審判長告知簡式審判程序之旨，並聽取
    當事人之意見後，本院合議庭認無不得或不宜改依簡式審判
    程序進行之情形，爰依刑事訴訟法第273 條之1 第1 項規定
    ，裁定進行簡式審判程序，又本件卷內之物證、書證等證據
    ，依同法第273 條之2 規定，不受第159 條第1 項關於傳聞
    法則規定之限制，依法均有證據能力，合先敘明。
二、本案經本院審理結果，認第一審以被告所為係犯刑法第284
    條第1 項前段之過失傷害罪，並以被告向前往現場處理之員
    警坦承肇事而自願接受裁判等情，有自首情形紀錄表在卷可
    稽（A 第24頁），認被告符合刑法自首之要件，爰依刑法
    第284 條第1 項前段、第62條前段、第41條第1 項前段，刑
    法施行法第1 條之1 之規定，量處有期徒刑3 月，並諭知如
    易科罰金，以新臺幣（下同）1 千元折算1 日，其認事、用
    法均無違誤，量刑亦屬妥適，應予維持，本件除有被告於本
    院審理時之自白外（A 卷第47頁），其餘均引用附件原審
    判決（含檢察官聲請簡易判決處刑書）記載事實、證據及理
    由。
三、被告提起上訴，以原審量刑過重，求將原判決撤銷，更為適
    當之判決。惟查，法官於有罪判決中，究應如何量處罪刑，
    為實體法賦予審理法官裁量之刑罰權事項，法官行使此項裁
    量權，自得依據個案情節，參諸刑法第57條所定各款犯罪情
    狀之規定，於該法定刑度範圍內，基於合義務性之裁量，量
    處被告罪刑。亦即法院行使此項裁量權，應受一般法律原理
    原則之拘束，須符合法律授權之目的、法律秩序之理念、國
    民法律感情及一般合法有效之慣例等規範，並應遵守比例原
    則及平等原則之意旨，否則即可能構成裁量濫用之違法（最
    高法院86年度臺上字第7655號判決參照）。如非有裁量逾越
    或裁量濫用之明顯違法情事，自不得擅加指摘其違法或不當
    ，即使上級審對下級審裁量權之審查，亦應同此標準，此不
    僅在保障法官不受任何制度外之不當干涉，更保障法官不受
    制度內之異質干涉，此方符憲法第80條所宣示獨立審判之真
    義。本件原審以本案事證明確，並審酌被告因一時不慎致告
    訴人丁○○於傷，未與告訴人達成和解，賠償告訴人所受損
    失，斟酌被告犯罪情節等一切情狀，量處有期徒刑3 月，並
    審酌被告之經濟狀況、智識程度，諭知以1 千元折算1 日之
    易科罰金折算標準。是原審已斟酌刑法第57條所規定之一切
    量刑事由，且所量處之刑度尚屬適當，被告上訴意旨指摘原
    判決量刑不當，尚難憑取，應予駁回。
四、末查，被告前未曾因故意犯罪受有期徒刑以上刑之宣告，此
    有臺灣高等法院被告前案紀錄表在卷可參，於本件中因一時
    失察，致罹刑典，惟犯後本院審理中坦承犯行，且與告訴代
    理人丙○○○（告訴人之母）達成和解，合意以如附表所示
    分期付款方式賠償告訴人損害（A 卷第47、53頁），經此
    次科刑教訓後，應知警惕而無再犯之虞，本院認為前開對其
    宣告之刑，以暫不執行為適當，爰依刑法第74條第1 項第1
    款之規定，併予宣告緩刑2 年，以啟自新。另按緩刑宣告，
    得斟酌情形，命犯罪行為人向被害人支付相當數額之財產或
    非財產上之損害賠償，刑法第74條第2 項第3 款定有明文，
    查本件被告與告訴代理人已達成和解，被告同意以主文即附
    表所示分期付款方法，賠償告訴人之損失，本院斟酌上開各
    項情狀後，認於被告緩刑期間課予上開負擔，乃為適當，爰
    併予宣告之。倘被告未依期履行，依刑法第75條之1 第1 項
    第4 款之規定，得為撤銷緩刑宣告之事由，附此敘明。
據上論斷，應依刑事訴訟法第455 條之1 第1 項、第3 項、第36
8 條、第364 條、第373 條、第273 條之1 ，刑法第74條第1 項
第1 款、第2 項第3 款，判決如主文。
本案經檢察官甲○○到庭執行職務。
中    華    民    國    97    年    12    月    23    日
                  刑事第一庭   審判長 法  官  蔡國卿
                                      法  官  張琬如
                                      法  官  王淑惠
以上正本證明與原本無異。
不得上訴。
中    華    民    國    97    年    12    月    23    日
                                      書記官  郭素蓉
附錄法條
刑法第284條
因過失傷害人者，處6 月以下有期徒刑、拘役或5 百元以下罰金
，致重傷者，處1 年以下有期徒刑、拘役或5 百元以下罰金。
從事業務之人，因業務上之過失傷害人者，處1 年以下有期徒刑
、拘役或1 千元以下罰金，致重傷者，處3 年以下有期徒刑、拘
役或2 千元以下罰金。
┌───────────────────────────────────────┐
│附表：                                                     97年度簡上字第263號│
├─────┬─────────┬───────────────────────┤
│給付對象  │給付金額（新臺幣）│分期給付方式                                  │
├─────┼─────────┼───────────────────────┤
│丁○○    │ 75000元          │97年12月22日給付25000 元（已於97年1 月22日付訖│
│          │                  │）。                                          │
│          │                  ├───────────────────────┤
│          │                  │自98年1 月25日起，於每月25日，給付10000 元（匯│
│          │                  │入丁○○設於高雄小港郵局帳號00000000000000號帳│
│          │                  │戶），如當月25日適逢國定例假日，則順延至當月月│
│          │                  │底前給付，至全部金額清償完畢為止。            │
└─────┴─────────┴───────────────────────┘


司法院資訊處製作；財團法人民間司法改革基金會備份。
